# 请教陈版，现在是否可以采用减资的方式来弥补亏损？

提问人：ygdkbhzms 时间：2014-04-03 11:55:24
请教陈版，前几年ST公司有些通过减资来弥补亏损，详见“ST族股改“捷径” 减少注册资本弥补亏损”一文，但是证监会 2012 年 6 号公告《上市公司监管指引第 1 号—上市公司实施重大资产重组后存在未弥补亏损情形的监管要求》要求：“新上市公司主体将由于存在未弥补亏损而长期无法向股东进行现金分红和通过公开发行证券进行再融资。对于上市公司因实施上述重组事项可能导致长期不能弥补亏损，进而影响公司分红和公开发行证券的情形，现明确监管要求如下： 一、相关上市公司应当遵守《公司法》规定，公司的资本公积金不得用于弥补公司的亏损。二、相关上市公司不得采用资本公积金转增股本同时缩股以弥补公司亏损的方式规避上述法律规定。
”第二条的意思是不是说不能用减资来弥补亏损了？缩股能不能理解成减资？

回答人：chenyiwei
个人理解，不但法律上可能存在障碍，在会计处理层面上也存在障碍。
根据《企业会计准则第 37 号——金融工具列报》第十一条规定：“企业发行权益工具收到的对价扣除交易费用（不涉及企业合并中合并方发行权益工具发生的交易费用）后，应当增加所有者权益；回购自身权益工具支付的对价和交易费用，应当减少所有者权益。企业在发行、回购、出售或注销自身权益工具时，不应当确认利得或损失”。 《〈企业会计准则第 37 号——金融工具列报〉应用指南》
第一条“权益工具及所有者权益”规定：“股份有限公司按法定程序报经批准采用收购本公司股票方式减资的，按注销股票面值总额减少股本，购回股票支付的价款（含交易费用）超过面值总额的部分，应依次冲减资本公积（股本溢价）、盈余公积和未分配利润；购回股票支付的价款低于面值总额的，低于面值总额的部分增加资本公积（股本溢价）”。 据此理解：减资补亏（缩股）的经济实质相当于以零对价回购本公司股票，因此回购价款（零）与所减少的股本面值的差额，即本次实际减少的股本面值，应当全部贷记“资本公积——股本溢价”，而不受到当初股本形成来源的影响。缩股过程中发生的直接相关的增量交易费用，可以从“资本公积——股本溢价”中冲减。